臺灣雲林地方法院交通事件裁定　　　　　96年度交聲字第99號
移送機關　　交通部公路總局嘉義區監理所雲林監理站東勢分站
異　議　人
即受處分人　乙○○
上列受處分人因違反道路交通管理處罰條例案件，對於交通部公
路總局嘉義區監理所雲林監理站東勢分站96年6 月6 日所為之處
分（原處分案號：勢監裁字第裁71-KAE205206號），聲明異議，
本院裁定如下：
    主  文
原處分關於裁處乙○○「以危險方式在道路上駕駛機器腳踏車」
之部分撤銷，此部分不罰。
    理  由
一、聲明異議意旨略以：異議人騎機車經臺三線石榴班橋往林內
    方向，因未戴安全帽（此部分裁罰未經聲明異議）遭警員從
    後方追逐取締，當時伊因急於上班未發現警車從後追趕，之
    後警員追上要求立刻停車受檢，那時已至過橋的Ｔ字路口，
    伊停車緊張之餘向後看有無來車，原本確實有想要逃走的想
    法，卻因有來車及心理因素便轉向路旁接受取締，而當時警
    車發現伊意圖迴轉便立刻於路中間急轉，之後，員警看見伊
    轉往路旁才向前盤查開單，異議人認為當時意圖迴轉時是停
    車向後看有無來車，如真有迴轉也是在Ｔ字路口，並無危害
    到來車安全，而員警攔停時伊已到Ｔ字路口，並沒有距離50
    公尺，沒有那麼遠，員警要伊停車地方到伊停車下來的地方
    ，約20公尺，當時伊並不是因為想到跑不掉才停下，伊只是
    想到只開沒戴安全帽，跑掉還要多開一條，所以停下來，當
    時伊有剎車動作，因對員警的攔檢有一點被嚇到，異議人認
    為伊並沒有迴車，如有迴車行為也是在已過石榴班橋之Ｔ字
    路口，並無危害來車安全，原處分機關認為有違道路交通處
    罰條例第43條第1 項第3 款「在道路上蛇行，或以其他危險
    方式駕車」之規定，而裁處罰鍰新台幣（下同）21,500元，
    並依第63條記違規點數3 點，施以道安講習，異議人認為不
    服，爰依法聲明異議等語。
二、按汽車駕駛人，駕駛汽車在道路上蛇行，或以其他危險方式
    駕車者，處新台幣6,000 元以上24,000元以下罰鍰，且吊扣
    該車輛牌照3 個月，及應接受道路交通安全講習，並記違規
    點數3 點，道路交通管理處罰條例第43條第1 項第1 款、第
    4 項前段、第5 項前段、第63條第1 項第3 款定有明文。
三、經查：
  (一)證人即本件違規事件執勤員警甲○○結證稱：當時伊與小隊
    長一起執勤，由伊駕車，看見異議人沒有戴安全帽違規，由
    小隊長做攔停動作，開了警示燈，以紅色四角旗叫異議人停
    下，異議人就在石榴班橋上緊急剎車後立即迴轉，我們與異
    議人是同向，當時異議人有逃逸的跡象，伊也跟著迴轉，剎
    車聲很大，異議人看見伊迴轉，也跟著又迴轉，這時已與異
    議人原本的行經方向一樣，等於是在石榴班橋上繞了一個圓
    圈，駕駛人危險駕駛的情形已經發生，所以才據此開了危險
    駕駛的罰單，後來我們的剎車聲音很大，異議人可能認為跑
    不掉了，就停在河南路那個Ｔ字路口接受攔查，該路口有紅
    綠燈，伊一發現異議人沒有戴安全帽就馬上執行攔停，都是
    在石榴班橋附近，從異議人迴轉地點到河南路口，大約50公
    尺左右，當異議人迴轉時交通流量蠻大，那是台三線等語（
    詳見本院96年7 月17日訊問筆錄），並對照異議人前揭辯稱
    ：「伊因未戴安全帽遭警員從後方追逐取締，當時伊因急於
    上班未發現警車從後追趕，之後警員追上要求立刻停車受檢
    ，那時已至過橋的Ｔ字路口，伊停車緊張之餘向後看有無來
    車，原本確實有想要逃走想法，卻因有來車及心理因素便轉
    向路旁接受取締，而當時警車發現伊意圖迴轉便立刻於路中
    間急轉，之後，員警看見伊轉往路旁才向前盤查開單，員警
    攔停時伊已到Ｔ字路口，並沒有距離50公尺，沒有那麼遠，
    員警要伊停車地方到伊停車下來的地方，約20公尺，當時伊
    並不是因為想到跑不掉才停下，伊只是想到只開沒戴安全帽
    ，跑掉還要多開一條，所以停下來，當時伊有剎車動作，因
    對員警的攔檢有一點被嚇到，異議人認為伊並沒有迴車，如
    有迴車行為也是在已過石榴班橋之Ｔ字路口，並無危害來車
    安全」（參見聲明異議狀及本院96年7 月17日訊問筆錄），
    可知異議人倘若確有迴車行為，依當時台三線上班時之交道
    流量，應非可輕易迴轉於雙向車道上。又倘其迴車行為為真
    ，該迴車行為僅一次，且於迴車後即於原駕車方向停下受檢
    ，不論為50公尺或20公尺，異議人該「迴車」駕駛行為之真
    意應非為「危險方式行駛」。
  (二)又依道路交通管理處罰條例第43條第1項第1款之立法意旨，
    乃指該款之蛇行或危險方式駕車，均對道路往來人車致生不
    確定之高度危險，因此以高額之罰鍰，並輔以當場禁駛及吊
    扣牌照三個月等處罰，以阻遏此種危險駕駛行為，因此所謂
    「蛇行」應指故意在道路上任意變換車道行駛，致生往來人
    車安全之行為，始足當之，而「危險方式駕車」亦應係指「
    蛇行」以外之其他相類之致生往來人車安全之駕車行為，方
    屬之。揆之上開證人之證述、異議人異議理由及該條文立法
    意旨，原處分機關所指本件異議人之「危險方式駕車」行為
    應屬不存在，足堪認定。是以，本件異議人所為之異議為有
    理由，原處分似有不當，應予撤銷，本件不罰。
四、據上論斷，應依道路交通案件處理辦法第20條前段，裁定如
    主文。
中　　華　　民　　國　　96　　年　　9 　　月　　26　　日
                  交通法庭法　官  李淑惠
以上正本證明與原本無異。
如不服本裁定應於送達後5日內向本院提出抗告狀。
                          書記官　葉政
中　　華　　民　　國　　96　　年　　9 　　月　　26　　日
